臺灣臺北地方法院刑事判決　　　　　　　100年度易字第558號
公　訴　人　臺灣臺北地方法院檢察署檢察官
被　　　告　李義正
上列被告因違反毒品危害防制條例案件，經檢察官提起公訴（10
0 年度毒偵字第250 號），本院改行簡式審判程序，判決如下：
    主  文
李義正施用第二級毒品，累犯，處有期徒刑肆月，如易科罰金，
以新臺幣壹仟元折算壹日。
    事  實
一、李義正前因施用第二級毒品案件，經本院以98年度毒聲字第
    146 號裁定送觀察勒戒後，認無繼續施用毒品之傾向，於民
    國98年6 月6 日執行完畢釋放出所；復因施用第二級毒品案
    件，經本院以99年度簡字第142 號判處有期徒刑2 月確定，
    甫於同年5 月12日易科罰金執行完畢；又因施用第二級毒品
    案件，本院以99年度簡字第3052號判處有期徒刑4 月確定，
    該案並於99年9 月16日確定（尚未執行完畢）。詎猶不知悔
    改，復於99年12月7 日為警採尿時起回溯2 日內某時，在臺
    北市萬華區○○○路268 號5 樓住處，以將甲基安非他命晶
    體置入玻璃球內燒烤吸食煙霧之方式，施用第二級毒品甲基
    安非他命1 次。嗣其因前開99年度簡字第3052號毒品執行案
    件為臺灣臺北地方法院檢察署發布通緝中，經員警將其緝獲
    到案，李義正於員警發現上開犯行前即坦承有上開施用毒品
    之行為，進而接受裁判。
二、案經臺北市政府警察局萬華分局報告臺灣臺北地方法院檢察
    署檢察官偵查起訴。
    理  由
一、本案被告李義正所犯係死刑、無期徒刑、最輕本刑為3 年以
    上有期徒刑以外之罪，其於準備程序中就被訴事實為有罪之
    陳述，經本院告知簡式審判程序之旨，並聽取公訴人及被告
    之意見後，依刑事訴訟法第273 條之1 第1 項之規定，裁定
    進行簡式審判程序。又本案卷內之物證、書證等證據，依同
    法第273 條之2 規定，不受第159 條第1 項關於傳聞法則規
    定之限制，依法均有證據能力，合先敘明。
二、上開事實，業據被告於本院審理中坦白承認，又被告被查獲
    後，其尿液經送檢驗結果，確呈第二級毒品甲基安非他命代
    謝物安非他命、甲基安非他命陽性反應一節，有臺北市政府
    警察局偵辦毒品案件尿液檢體委驗單、臺灣尖端先進生技醫
    藥股份有限公司濫用藥物檢驗報告各1 份可稽（見偵卷第11
    、12頁），堪認被告之自白與事實相符。再被告有事實欄編
    號一所載之毒品前案紀錄，有臺灣高等法院被告前案紀錄表
    1 份附卷可參，則被告前因施用毒品案件，於觀察、勒戒執
    行完畢後，於5 年內再犯本案施用第二級毒品甲基安非他命
    犯行，事證明確。從而，本案被告犯行堪以認定，應予依法
    論科。
三、查甲基安非他命係屬毒品危害防制條例第2 條第2 項第2 款
    所列之第二級毒品；是核被告所為，係犯毒品危害防制條例
    第10條第2 項之施用第二級毒品罪。被告持有毒品甲基安非
    他命進而施用，其持有之低度行為應為施用之高度行為所吸
    收，不另論罪。又被告前因事實欄編號一所示案件，於99年
    5 月12日執行有期徒刑完畢一節，有臺灣高等法院被告前案
    紀錄表在卷可參，其於有期徒刑執行完畢後，5 年內故意再
    犯本案有期徒刑以上之罪，為累犯，應依法加重其刑。再被
    告係因前開99年度簡字第3052號案件，為本院判處有期徒刑
    4 月確定，嗣經臺灣臺北地方法院檢察署檢察官以99年度執
    字第6069號通知其到案接受執行，惟其並未按通知報到接受
    執行，在經檢察官於99年12月7 日以北檢治直箴緝字第0040
    58號通緝書發布通緝，經警於當日查獲等節，有臺灣高等法
    院前案紀錄表、通緝紀錄表在卷可參；被告通緝到案後，員
    警詢問其最近一次是何時施用毒品，被告即向員警坦承上開
    施用毒品之行為，嗣又同意配合員警採取其尿液送驗等節，
    均業據被告於警詢中供承甚詳，並有臺北市政府警察局萬華
    分局刑事案件移送書、被告警詢筆錄各1 份在卷可考（見偵
    卷第1 、2 、6 頁）；足堪認被告於員警尚未有確切證據認
    定其有施用毒品之嫌疑以前，即主動供出施用毒品之犯行，
    本案被告主動供出犯罪行為，並接受裁判，應合於自首要件
    ，爰依刑法第62條前段之規定，減輕其刑，並與其開累犯加
    重事由先加重後減輕。爰審酌被告不思其正值青壯之年，卻
    耽溺於戕害身心之物，前經毒品觀察、勒戒及執行刑罰完畢
    ，仍不知戒絕毒癮，再犯本案施用毒品之犯行，惟念及被告
    施用毒品之行為尚未害及他人，及其犯後坦承犯行，態度尚
    佳，並考量其智識程度、生活狀況等一切情狀，量處如主文
    所示之刑，並諭知易科罰金之折算標準，以資警惕。
據上論斷，應依刑事訴訟法第273 條之1 第1 項、第284 條之1
、第299 條第1 項前段，毒品危害防制條例第10條第2 項，刑法
第11條前段、第47條第1 項、第62條前段、第41條第1 項前段，
判決如主文。
本案經檢察官文家倩到庭執行職務
中    華    民    國    100   年    4     月    11    日
                  刑事第十八庭  法  官  陳思帆
以上正本證明與原本無異。
如不服本判決應於收受送達後10日內向本院提出上訴書狀，並應
敘述具體理由；其未敘述上訴理由者，應於上訴期間屆滿後20日
內向本院補提理由書（均須按他造當事人之人數附繕）「切勿逕
送上級法院」。
                                書記官  林素霜
中    華    民    國   100    年     4    月    11    日
附錄本案論罪科刑所適用之法條：
毒品危害防制條例第10條第2項
施用第二級毒品者，處3 年以下有期徒刑。